【裁判字號】    92,易,1163
【裁判日期】    920926
【裁判案由】    毀損
【裁判全文】
臺灣桃園地方法院刑事判決                        九十二年度易字第一一六三號
    公  訴  人  臺灣桃園地方法院檢察署檢察官
    被      告  乙○○
右列被告因恐嚇案件，經檢察官聲請簡易判決處刑（九十一年度偵字第一九六二０號
），本院認有刑事訴訟法第四百五十一條之一第四項情形，應適用通常程序，茲判決
如左：
    主  文
乙○○無罪。
    理  由
一、按檢察官聲請以簡易判決處刑之案件，經法院認為有刑事訴訟法第四百五十一條
    之一第四項但書情形者，應適用通常程序審判之，同法第四百五十二條定有明文
    ，經查，本件被告乙○○被訴恐嚇一案，本院認有刑事訴訟法第四百五十一條之
    一第四項第三款之情形，不宜以簡易判決處刑，爰依右開刑事訴訟法第四百五十
    二條之規定，改用通常程序審判之，合先敘明。
二、公訴意旨略以：被告乙○○之母原承租桃園縣龍潭鄉○○路二一０號房屋作為經
    營生意之用，嗣由甲○○（聲請書誤載為李詩本，應予更正）租得該屋作為經營
    小吃店，因乙○○之母尚有傢俱未搬走，雙方因而心生芥蒂，迨於民國九十一年
    九月十一日二十時許，乙○○再度與其母前往上址搬東西時，雙方因而發生口角
    ，乙○○即砸毀甲○○店內攤子、桌子調味料瓶等物（毀損部分業經本院另以簡
    易處刑判決確定），乙○○於臨去之際，復告以甲○○「今後不要再作生意」，
    致甲○○心生畏懼。因認被告涉有刑法第三百零五條之恐嚇危害安全罪嫌。
三、按犯罪事實應依證據認定之，無證據不得認定其犯罪事實，又不能證明被告犯罪
    者，應諭知無罪判決，刑事訴訟法第一百五十四條第二項、第三百零一條第一項
    分別定有明文。次按告訴人之告訴，係以使被告受刑事訴追為目的，是其陳述是
    否與事實相符，仍應調查其他證據以資審認；且認定不利於被告之事實，須依積
    極證據，苟積極證據不足為不利於被告事實之認定時，即應為有利於被告之認定
    ，更不必有何有利之證據，亦經最高法院五十二年台上字第一三００號、三十年
    上字第八一六號著有判例可稽。再按刑法第三百零五條所謂致生危害於安全，係
    指受惡害之通知者，因其恐嚇，生安全上之危險與實害而言（最高法院二十六年
    渝非字第一五號判例參照），倘受惡害之通知者，並未心生畏懼而生安全上之危
    害，即與刑法第三百零五條之構成要件有間，尚難以該罪相繩。
四、本件公訴人認被告涉有右揭犯罪，係以被告於警訊中坦承不諱，核與告訴人甲○
    ○之指訴情節相符為其主要論據。訊據被告乙○○固坦承有於前開時、地與告訴
    人甲○○因故起口角紛爭，惟堅詞否認有何恐嚇犯行，辯稱：當天有發生吵架，
    但是伊沒有恐嚇他，是李詩本拿木棍要打伊，被伊母親拉開，雙方都在吵架，告
    訴人有伊，責怪伊一直去小吃店找他，害他們不能作生意，伊沒有對他說「你
    以後很難作生意」、「我在監獄關久了，你別想開店」，伊是說「你這樣怎麼作
    生意」，因為他很兇，這樣的態度客人怎麼敢來，伊也沒有在監獄關過等語。然
    查：
（一）告訴人甲○○固於警、偵訊時指稱乙○○有出言恐嚇「今後不用再作生意了，
      我在監獄服刑很久了什麼也不怕」、「我剛關出來，不要再讓你開店」等語一
      節，被告乙○○於警訊時固直承有在九十一年九月十一日晚間八時十分許，進
      入甲○○小吃店有因口角爭執以腳將其麵攤攤架踢凹，有向甲○○表示你以後
      很難作生意云云，而被告於警訊時所供稱伊有向甲○○表示「你以後佷難作生
      意」等語，顯然與告訴人所指述被告有對其出言恐嚇稱「今後不用再作生意了
      ，我在監獄服刑很久了什麼也不怕」、「我剛關出來，不要再讓你開店」等語
      未盡相同。而況被告於偵查中改稱：「我並沒有恐嚇他，當時雙方有起爭執，
      他兒子要打我媽，我叫他不要打而已」等語，又於本院桃園簡易庭及本院審理
      時供稱：「我沒有對告訴人叫他今後不要再作生意」、「我沒有對告訴人說你
      以後很難作生意、我在監獄關久了，你別想開店的話，我是說你這樣怎麼作生
      意，因為他很兇，這樣的態度客人怎麼敢來，而且我也沒有在監獄關過」等語
      。因之，被告乙○○前後所供尚非一致，要有瑕疵可見，且其於警訊所陳亦與
      告訴人所指述情節未盡相符是否具真實性，被告究否有出言恐嚇告訴人，即有
      可疑。再參諸被告前未曾因犯罪科刑而有入監之紀錄，有卷附台灣高等法院被
      告全國前案紀錄表一份可稽，被告乙○○既確未曾有在監獄服刑之情，衡情，
      被告與告訴人在口角爭執之際，被告實無莫名口出「伊在監服刑很久什麼也不
      怕、伊剛關出來」之語，告訴人甲○○指訴被告乙○○曾對其口出上揭話語恐
      嚇等情，尚難遽信為實。
（二）次查，證人即到場處理本案之員警張琪於本院審理時證稱：「我是接獲通知到
      現場處理，我到現場的時候被告與告訴人還在吵，我到現場的時候並沒有聽到
      被告有對告訴人恐嚇說叫他不要再開店，我只有聽到他們兩個因為被告母親放
      在告訴人店裡的貨物搬置的問題在吵架，後來回到警局做筆錄時，兩個人還是
      有在爭吵，但是我們有制止。雙方發生爭吵彼此口氣不好，沒有恐嚇的情形」
      等語（詳本院九十二年壢簡字第一七六號卷第二十三、二十四頁），核與被告
      於本院審理時供稱：「：：警察來的時候我們人還在吵，警察來的時候告訴人
      還是很兇」等語相符，由此足見，縱認被告有如告訴人前開所指恐嚇之情，惟
      告訴人於聽聞被告前開恫嚇後，既未因害怕而停止爭吵，卻仍與被告極力爭吵
      ，至警員張琪到場處理時猶在爭吵之狀態，甚且至警局製作筆錄時告訴人仍有
      與被告爭吵之情，衡之常情，被告苟確有告訴人前開指訴之恐嚇言語，亦難認
      告訴人已因被告乙○○前開言語而心生畏懼，被告之恐嚇，即未致告訴人生危
      害於安全至明。被告乙○○之行為，核與上開恐嚇罪之構成要件尚有未合，自
      難以該罪相繩。
（三）綜上所述，公訴人所舉之證據不足以證明被告確有恐嚇犯行。此外又查無其他
      積極證據足資證明被告有何公訴人所指犯行，被告犯罪即屬不能證明，揆諸前
      開法條判例之說明，依法應諭知無罪之判決。
據上論斷，應依刑事訴訟法第三百零一條第一項，判決如主文。
本案經檢察官陳志全到庭執行職務。
中      華      民      國      九十二      年    九    月    二十六    日
                                臺灣桃園地方法院刑事第七庭
                                    審判長法  官  孫惠琳
                                          法  官  賴淑美
                                          法  官  林惠霞
右正本證明與原本無異。
如不服本判決，應於判決送達後十日內向本院提出上訴狀( 應附繕本 )。
                                          書記官  陳恩如
中      華      民      國      九十二      年    十    月      二      日


司法院資訊處製作；財團法人民間司法改革基金會備份。
